臺灣新北地方法院行政訴訟裁定　　　 110年度續收字第1408號
聲　請　人　內政部移民署

代　表　人　鐘景琨　
訴訟代理人　周忠憲　


相對人即
受收容人　　陳劍鴻　



上列聲請人因聲請續予收容事件，本院裁定如下：
    主  文
聲請駁回。
    理  由
一、按暫予收容期間屆滿前，內政部移民署認有繼續收容之必要
    者，應於期間屆滿5日前附具理由，向法院聲請裁定續予收
    容，入出國及移民法第38條之4第1項定有明文。又受收容人
    有下列情形之一，具收容事由：1.無相關旅行證件，不能依
    規定執行。2.有事實足認有行方不明、逃逸或不願自行出國
    之虞。3.受外國政府通緝；受收容人符合下列情形之一，得
    不予收容：1.精神障礙或罹患疾病，因收容將影響其治療或
    有危害生命之虞。2.懷胎五個月以上或生產、流產未滿二個
    月。3.未滿十二歲之兒童。4.罹患傳染病防治法第三條所定
    傳染病。5.衰老或身心障礙致不能自理生活。6.經司法或其
    他機關通知限制出國；入出國及移民法第38條第1項、第38
    條之1 第1 項分別定有明文。本件受收容人自受收容日民國
    110年11月10日起，迄今尚未滿15日，有暫予收容處分書在
    卷可稽，聲請人於該期間屆滿5日前聲請續予收容，揆諸上
    開規定，程序上自屬合法，先予敘明。又行政法院認續予收
    容之聲請為無理由者，應以裁定駁回之，行政訴訟法第237
    條之14第2項前段亦有明文。次按，收容決定係嚴重剝奪人
    身自由之強制措施，應審慎為之（司法院釋字第708號解釋
    理由書參照），如有對於受收容人權益損害較少之替代方法
    ，即不得選擇對其權益損害較大之收容，以符合行政程序法
    第7條所定比例原則。是以，行政法院審理續予收容之聲請
    事件，除應審查是否具備收容事由、有無得不予收容之情形
    外，於裁定前，如認有以其他處分替代收容之可能，亦得徵
    詢內政部移民署，由該署視具體情形，並考量依入出國及移
    民法規定，辦理具保、定期報告生活動態、限制住居、定期
    接受訪視及提供聯絡方式等收容替代處分之可能，以審酌收
    容之必要性，保障受收容人之人身自由權益。
二、本件聲請意旨略以：相對人即受收容人甲○○因詐欺案件判
    處有期徒刑2月於110年11月10日在法務部矯正署桃園女子監
    獄執行期滿，因入出境許可證已經過期，無法於法定作業期
    間內代為洽購機票，認有事實足認有行方不明、逃逸及不願
    自行出國之虞，乃經聲請人為強制驅逐出國及暫予收容處分
    ，而暫予收容於聲請人所屬內政部移民署北區事務大隊台北
    收容所，惟因尚無法於暫予收容期間屆滿前遣送出國，又無
    入出國及移民法第38條之1第1項得不予收容之情形，有事實
    足認有行方不明、逃逸或不願自行出國之虞，爰依入出國及
    移民法第38條之4第1項之規定聲請裁定續予收容等語。
三、聲請人主張之事實，固據提出內政部移民署聲請續予收容聲
    請狀、外來人士收容所入所申請表暨案件接收通知書、強制
    驅逐出國處分書、暫予收容處分書、詢問筆錄、出監證明書
    、全戶基本資料、個人戶籍料、診斷證明書等資料為憑，惟
    診斷證明書醫師囑言記載精神疾病不宜收容，此有主恩診所
    醫院診斷證明書在卷可參，據此顯有入出國及移民法第38條
    之1第1項第1款有精神障礙之法定得不宜收容情形，宜送至
    適當場所安置，堪認受收容人已無繼續收容之必要。從而，
    應認本件聲請為無理由，應予駁回。
四、本件續予收容為無理由，爰依行政訟法第237條之14第2項前
    段規定，裁定如主文。
中    華    民    國   110    年    11    月    19    日
                  行政訴訟庭  法  官  陳伯厚
以上正本係照原本作成。
如不服本裁定應於收受送達後5日內向本院提出抗告書狀，並應
敘述具體理由，並按他造當事人之人數附繕本。
                              書記官  陳柔吟
中    華    民    國   110    年    11    月    22    日